# 商誉减值与长投减值

提问人：song2003921 时间：2019-01-12 19:15:43
请问陈老师 @chenyiwei，被收购方在业绩承诺期第一年未完成业绩，怎么判断是否有商誉减值？商誉减值测试的未来现金流可以用收购日的评估报告的预测？
如果确定商誉有减值，是否长投也会有减值，这 2 个有先后顺序吗？

回答人：chenyiwei
1 、业绩承诺未实现通常被认为是商誉存在简直的迹象之一，因此对此类情况下的商誉减值测试更应从严把握。一般情况下，除非确有极其特殊的原因，否则确认商誉减值损失的金额不应低于确认业绩补偿收益的金额。
2 、商誉减值和被收购方的股权减值有联系也有区别。在最简单的情况下，如果被收购方只包含一个资产组，且与收购方的其他原有资产组无明显协同效应，则资产组的可收回金额与母公司个别报表层面股权的可收回金额基本相同，但因为合并报表层面的资产组账面价值和个别报表层面的长投账面价值不同，以及少数股权的可能影响等原因，这两者的金额仍会有区别。关键是要对差异能有合理解释。
3 、应根据减值测试基准日的情况重新修订和调整未来期间的现金流量预测，不能继续沿用原收购日的预测。